# Alku {#alku}

Ristiviittauksia varten kappaleet ja otsikot voi nimetä `{#label}` merkinnällä niiden jälkeen. Sen jälkeen voimme referoida kappaleeseen näin: \@ref(alku).

Kaaviot ja data kuvateksteineen voidaan tehdä `figure` ja `table` komennoilla.

```{r nice-fig, fig.cap='Esimerkkikaavio', out.width='80%', fig.asp=.75, fig.align='center'}
par(mar = c(4, 4, .1, .1))
plot(pressure, type = 'b', pch = 19)
```

Kuvaa voidaan referoida `fig:` prefixillä, kuten Kuva \@ref(fig:nice-fig) ja taulukkoon `tab:` prefixillä, kuten Taulukko \@ref(tab:nice-tab).

```{r nice-tab, tidy=FALSE}
knitr::kable(
  head(iris, 20), caption = 'Tietotaulukko',
  booktabs = TRUE
)
```

Sitaatit toimivat näin: Esimerkiksi, käytämme **bookdown** pakettia [@R-bookdown].

Matemaattisia teoreemia ja todistuksia voi kirjata ylös 

```{theorem, pythagoras, name="Pythagoraan lause",echo=TRUE}
Olkoon suorakulmaisen kolmion kateettien pituudet $a$ ja $b$ sekä hypotenuusan pituus $c$. Tällöin pätee
\begin{equation*}
  a^2+b^2=c^2
\end{equation*}
```
```{proof}
Todistus on triviaali.
```

ja niihin voi viitata vastaavasti `thm:`prefixillä kuten Teoreema \@ref(thm:pythagoras). (Ei kuitenkaan ole vielä selvää, kuinka teoreema-ympäristöjen sisään voisi sisällyttää esim. kuvia)

