--- 
title: "Esimerkkikirja"
author: "MathHub Tiimi"
date: "`r Sys.Date()`"
site: bookdown::bookdown_site
output: bookdown::gitbook
documentclass: book
bibliography: [book.bib, packages.bib]
biblio-style: apalike
link-citations: yes
github-repo: rstudio/bookdown-demo
description: "Minimiesimerkki bookdown-kirjasta."
---

# Asennus

_Index_ on ensimmäinen sivu joka kirjasta tulee näkyviin. 

Pandoc's Markdown toimii kirjassa, esimerkiksi: $a^2 + b^2 = c^2$.

Jokainen .Rmd tiedosto sisältää yhden kirjan kappaleen, ja kappale muodostetaan ensimmäisen tason `#` heading-merkinnällä.

1. Päästäksesi alkuun kirjan muokkaamisessa, seuraavaksi asenna **bookdown** paketti. Voit asentaa paketin RStudiossa seuraavalla komennolla:
```{r eval=FALSE}
install.packages("bookdown")
```

2. Jotta saat PDF, .epub ja .tex -versiot kirjasta tuotettua, asenna TinyTex ajamalla seuraava komento:
```{r eval=FALSE}
tinytex::install_tinytex()
```

3. Seuraavaksi asenna `xml2` ja `downlit`
```{r eval=FALSE}
install.packages("xml2")
install.packages("downlit")
```

4. Voit koota kirjan painamalla RStudiossa oikealla ylhäällä `Build`-välilehdeltä "Build Book" nappia. Tämä rakentaa sekä html, PDF, epub ja tex -versiot. HTML versio kirjasta löytyy _book -kansiosta.
